【裁判字號】    89,易,118
【裁判日期】    890317
【裁判案由】    贓物
【裁判全文】
臺灣嘉義地方法院刑事判決                          八十九年度易字第一一八號
    公  訴  人  臺灣嘉義地方法院檢察署檢察官
    被      告  丙○○
右列被告因竊盜案件，經檢察官提起公訴（八十九年度偵字第四二九號）及移送併辦
（臺灣彰化地方法院檢察署八十八年度偵字第一一○六二號），本院判決如左：
    主  文
丙○○竊盜，處拘役參拾日。
    事  實
一、丙○○意圖為自己不法之所有，於民國八十八年十二月十七日至十八日某時許，
    在嘉義縣朴子市德家里一０八號，趁甲○○未居住該處，而不注意之際，侵入竊
    取甲○○所有之廢棄鋁材五百公斤（侵入建築物部份未據告訴），得手後，並於
    同年月十九日八時許，將該批贓物載運至嘉義縣東石鄉三家村七五之十二號，以
    新台幣一萬元之代價，出售予不知情之乙○○（已不起訴處分確定），嗣為警循
    線查獲。
二、案經嘉義縣警察局朴子分局報請臺灣嘉義地方法院檢察署檢察官偵查起訴及彰化
    縣警察局二林分局報請臺灣彰化地方法院檢察署檢察官移送併案審理。
    理  由
一、訊據被告丙○○矢口否認有何右揭贓物犯行，辯稱：其未偷前開廢棄鋁材，亦未
    載運上開廢棄鋁材出售予乙○○云云。惟查右揭犯罪事實業据被害人甲○○於警
    訊時指證歷歷，核與證人乙○○及丁○○證述情節相符，復有贓物認領保管書二
    份、扣押書一份附於警卷及相片十張、嘉義地方法院檢察署檢察官八十九年度偵
    字第四二九號不起訴處分書、公務電話記錄表各一份附於偵查卷可稽。被告所辯
    ，無非事後圖卸刑責之詞，委無足採，本件事證明確，被告犯行洵堪認定。
二、核被告所為，係犯刑法第三百二十條第一項竊盜罪。爰審酌被告犯罪之動機、目
    的、手段、生活狀況、智識程度、犯罪所生之損害，及犯罪後未坦承犯行之態度
    等一切情狀，量處如主文所示之刑，以資懲儆。
三、移送併辦意旨略以：被告丙○○與謝天賜共同基於意圖為自己不法所有之概括犯
    意，先於八十七年十二月下旬，在彰化縣大城鄉○○村○○路，共同竊取「新利
    益土木包工業」（負責人為洪國財）所有之車牌號碼ＫＲＫ─三九二號重機車一
    部，得手後，將該機車之引擎拆卸，車身出售得利，車牌則棄置不詳處所，復於
    八十八年二月十四日七時許，在雲林縣東勢鄉○○○○○路上，共同竊取許欽明
    所有之重機車一部，得手後亦將該機車之引擎拆卸，裝置於謝天賜所有之併裝三
    輪車上，車身亦出售得利，車牌則棄置不詳處所；嗣於八十八年十一月二十六日
    一時許，謝天賜駕駛未懸掛車牌之自小客車在彰化縣二林鎮○○街與儒林路口為
    警盤查而查獲，因認被告涉犯刑法第三百二十條第一項竊盜罪嫌云云。惟查前揭
    有罪部分係發生於八十八年十二月十七日至十八日某時許，核與本件發生於八十
    七年十二月及八十八年二月間，已時隔約一年，時間尚非緊密，並無連續犯之關
    係，非屬裁判上一罪，亦非起訴效力所及，本院自無從併與審理，應退回由彰化
    地方法院檢察署檢察官另行偵辦，併此敘明。
四、據上論斷，應依刑事訴訟法第二百九十九條第一項前段，刑法第三百二十條第一
    項，罰金罰鍰提高標準條例第一條前段，判決如主文。
本案經檢察官林世芬到庭執行職務
中      華      民      國    八十九    年      三      月     十七     日
                                臺灣嘉義地方法院刑事第一庭
                                    法  官    陳    卿    和
右正本證明與原本無異。
如不服本判決，應於判決送達後十日內向本院提出上訴狀( 應附繕本 )。
中      華      民      國    八十九    年      三      月     十七     日
                                    書記官    何    杉    禧
附錄：
刑法第三百二十條第一項
意圖為自己或第三人不法之所有，而竊取他人之動產者，為竊盜罪，處五年以下有期
徒刑、拘役或五百元以下罰金。


司法院資訊處製作；財團法人民間司法改革基金會備份。
